# 持股百分之三，原列入可供的股权投资IPO

提问人：tong20247966 时间：2016-12-09 11:45:40
如题，持股百分之三，原列入可供的股权投资IPO了，目前继续放在可供里面核算，因企业考核所需能否转为长投，将资本公积转入投资收益？

回答人：chenyiwei
不可以。应按照《企业会计准则解释第 3 号》第二条和《企业会计准则第 22 号——金融工具确认和计量》第三十六条规定处理。在与被投资方之间的关系的性质未发生变化（仍无控制、无共同控制、无重大影响）的情况下不能转为长期股权投资核算。